臺灣桃園地方法院刑事判決              100年度易字第969號
公  訴  人  臺灣桃園地方法院檢察署檢察官
被      告  張木成
上列被告因竊盜案件，經檢察官提起公訴（100 年度偵字第1991
1 號），因被告於本院準備程序中就被訴事實為有罪之陳述，經
告知簡式審判程序之旨，並聽取公訴人及被告之意見後，本院合
議庭認為適宜由受命法官獨任進行簡式審判程序而裁定改由受命
法官獨任進行簡式審判程序審理，判決如下：
    主  文
張木成竊盜，累犯，處有期徒刑伍月，如易科罰金，以新臺幣壹
仟元折算壹日；又共同竊盜，累犯，處有期徒刑陸月，如易科罰
金，以新臺幣壹仟元折算壹日。應執行有期徒刑玖月，如易科罰
金，以新臺幣壹仟元折算壹日。
    事  實
一、張木成前因竊盜案件，經本院以民國97年度壢簡字第413 號
    判決科罰金新臺幣（下同）10,000元、10,000元，定應執行
    罰金18,000元確定，又因搶奪、竊盜等案件，經本院、臺灣
    板橋地方法院分別以97年度審訴字第1111號、97年度訴字第
    865 號判決、98年度簡字第914 號判處有期徒刑6 月、7 月
    、2 月確定，上開3 罪經臺灣板橋地方法院以98年度聲字第
    2842號裁定定應執行有期徒刑1 年1 月確定，上開罰金易服
    勞役及有期徒刑1 年1 月於98年2 月27日入監執行，於99年
    1 月26日執行完畢；復因竊盜案件，經本院以99年度易字第
    398 號判決判處有期徒刑3 月、3 月、2 月，定應執行有期
    徒刑6 月確定，於99年7 月13日入監執行，於99年10月17日
    執行完畢（構成累犯）。
二、詎張木成仍不知悛悔，意圖為自己不法之所有，先於100 年
    7 月20日下午1 時18分許，在桃園縣桃園市○○路○ 段47號
    統一超商華信門市內，徒手竊取店內竹葉青酒3 瓶（價值共
    435 元），得手後離去；隨後其至桃園縣桃園市文昌公園內
    ，與友人韓明哲（另由臺灣桃園地方法院檢察署偵辦中）、
    及另名姓名年籍不詳，綽號「阿源」之男子共同飲用上開竊
    得之酒類，詎張木成、韓明哲、「阿源」又基於為自己不法
    所有意圖之犯意聯絡，3 人於同日下午2 時32分許，共同前
    往上開超商，由張木成進入超商內，徒手竊取金門高粱酒58
    度及38度各1 瓶（價值共595 元），韓明哲與綽號「阿源」
    之男子，則僅在超商外等候，渠等2 人均並未在超商店內之
    現場行竊，張木成得手後旋即離去，嗣超商店員廖志豪經調
    閱監視錄影器後發覺上述酒類均遭竊而報警偵辦，經警於同
    日下午3 時15分在桃園縣桃園市○○路32號前逮捕張木成，
    並扣得竹葉清酒3 瓶及金門高粱酒38度及58度各1 瓶，始悉
    上情。
三、案經桃園縣政府警察局桃園分局報告臺灣桃園地方法院檢察
    署檢察官偵查起訴，因被告張木成於本院準備程序中，就被
    訴事實均為有罪之陳述，經本院合議庭裁定改用簡式審判程
    序。
    理  由
一、本案被告張木成所犯係死刑、無期徒刑或最輕本刑為三年以
    上有期徒刑以外之罪，於本院準備程序進行中，被告就上開
    被訴事實為有罪之陳述，經本院告知簡式審判程序之旨，並
    聽取公訴人、被告之意見後，由本院依刑事訴訟法第273 條
    之1 第1 項規定，裁定進行簡式審判程序；復依刑事訴訟法
    第273 條之2 、同法第159 條第2 項之規定，簡式審判程序
    不適用傳聞法則有關限制證據能力之相關規定，合先敘明。
二、前揭事實，業據被告張木成於警詢、偵查，以及本院審理時
    均坦承不諱（見偵卷第4 頁至第6 頁、第37頁至第38頁、第
    49頁至第51頁、本院卷第12頁反面、第22頁反面、第27頁）
    ，經核與證人即被害人廖志豪於警詢中之證述相符（見偵卷
    第13頁至第15頁），並有贓物認領保管單1 紙（見偵卷第16
    頁）、桃園縣政府警察局桃園分局扣押筆錄1 份（見偵卷第
    17頁至第20頁）、桃園縣政府警察局桃園分局武陵派出所黏
    貼紀錄表1 份（見偵卷第21頁至第22頁）、桃園縣政府100
    年3 月23日府商登字第1000502553號函文1 份（見偵卷第23
    頁）等在卷可稽，足堪認定被告前開自白與事實相符，應值
    採信。本案事證均已臻明確，被告竊盜犯行洵堪認定，均應
    依法論科。
三、核被告張木成所為，均係犯刑法第320 條第1 項之竊盜罪。
    被告第2 次所犯之竊盜行為，與韓明哲、綽號「阿源」之男
    子有犯意聯絡及行為分擔，應依刑法第28條之規定，論以共
    同正犯。被告所為上開各犯行間，犯意各別，行為互殊，應
    予分論併罰。又被告前有如事實欄一所載之案件裁判及執行
    紀錄，有臺灣高等法院被告前案紀錄表1 份在卷可憑，其於
    有期徒刑執行完畢後5 年內，故意再犯本件有期徒刑以上之
    2 罪，均為累犯，各應依法加重其刑。
四、雖公訴人就被告張木成上開2 次竊盜犯行具體求刑有期徒刑
    3 月、9 月，應執行有期徒刑10月，然本院審酌被告張木成
    曾有如事實欄一所載多次同質性竊盜犯罪前科，有前引臺灣
    高等法院被告前案紀錄表1 份可查，竟仍不知惕勵、自律己
    行，再次恣意竊取他人物品，侵害他人財產安全行，足認其
    法治觀念淡薄、素行非佳，並考量被告犯罪之動機係欲竊取
    酒類飲用，其犯罪手段尚非暴力，暨被告犯後始終能坦承犯
    行，態度尚可等一切情狀，認公訴人就上開第1 次竊盜犯行
    求刑過輕，第2 次竊盜犯行則求刑過重（再此部分檢察官起
    訴普通竊盜罪，公訴人並未於審理時表示欲變更起訴法條為
    加重竊盜罪，僅於求刑時稱被告此部分所犯係加重竊盜罪，
    係屬誤會，應予更正），爰各量處如主文所示之刑及定應執
    行刑，並均諭知易科罰金折算標準。
五、至公訴人雖以被告張木成前有多次竊盜犯行，且被告於100
    年已因4 次竊盜案件，均經本院判決罰金或有期徒刑數月不
    等，此有前引前案紀錄表存卷可查，卻仍再犯本件2 次竊盜
    罪，被告顯有犯罪習慣，並為累犯，故請求併予宣告強制工
    作等語。惟按保安處分係針對受處分人將來之危險性所為之
    處置，以達教化、治療之目的，為刑罰之補充制度。我國現
    行刑法採刑罰與保安處分雙軌制，係在維持行為責任之刑罰
    原則下，為協助行為人再社會化之功能，以及改善行為人潛
    在之危險性格，期能達成根治犯罪原因、預防犯罪之特別目
    的。是保安處分中之強制工作，旨在對嚴重職業性犯罪及欠
    缺正確工作觀念或無正常工作因而犯罪者，強制其從事勞動
    ，學習一技之長及正確之謀生觀念，使其日後重返社會，能
    適應社會生活。刑法第90條第1 項規定：「有犯罪之習慣或
    因遊蕩或懶惰成習而犯罪者，於刑之執行前，令入勞動場所
    ，強制工作」，即係本於保安處分應受比例原則之規範，使
    保安處分之宣告，與行為人所為行為之嚴重性、行為人所表
    現之危險性及對於行為人未來行為之期待性相當之意旨而制
    定，而由法院視行為人之危險性格，決定應否令入勞動處所
    強制工作，以達預防之目的。查被告固曾有多次竊盜之前科
    紀錄，惟且被告所犯本案2 次竊盜犯行之犯罪手法單純，所
    竊得之物均係其欲飲用之酒類，犯罪情節尚非重大，又被告
    於本院審理時陳稱：伊有固定在跟表哥一起坐建築模版的工
    作，且家中尚有80幾歲之母親需要伊照顧等語（見本院卷第
    27頁反面），本院考量其家庭生活及經濟狀況，認被告尚非
    完全懶散成性，而公訴人又未舉證被告有何犯罪習慣，或因
    遊蕩或懶惰成習而犯罪之依據，實不宜逕將其前案犯罪紀錄
    與本件犯行直接予以結合，即遽認被告有何犯罪之習慣，況
    被告於犯罪後亦均坦承犯行不諱，尚知悔悟，是本院審酌被
    告本件犯罪情節，於量處如主文所示之刑及定應執行刑，應
    認足收遏止並矯治其犯罪行為之效果。從而，本院認被告尚
    無宣告強制工作之法定事由，爰不另為強制工作之宣告，併
    予敘明。
據上論斷，應依刑事訴訟法第第284 條之1 、第273 條之1 第1
項、第299 條第1 項前段，刑法第320 條第1 項、第28條、第47
條第1 項、第41條第1 項前段、第8 項、第51條第5 款，刑法施
行法第1 條之1 第1 項、第2 項前段，判決如主文。
本案經檢察官王齡梓到庭執行職務。
中    華    民    國   100    年    9     月    5    日
                  刑事第五庭  法  官  張詠惠
以上正本證明與原本無異。
如不服本判決應於收受判決後10日內向本院提出上訴書狀，並應
敘述具體理由。其未敘述上訴理由者，應於上訴期間屆滿後20日
內向本院補提理由書( 均須按他造當事人之人數附繕本) 「切勿
逕送上級法院」。
                              書記官  陳亭竹
中    華    民    國   100    年    9     月    6     日
附錄本案論罪科刑法條全文：
中華民國刑法第320 條（普通竊盜罪、竊佔罪）
意圖為自己或第三人不法之所有，而竊取他人之動產者，為竊盜
罪，處5 年以下有期徒刑、拘役或5 百元以下罰金。
意圖為自己或第三人不法之利益，而竊佔他人之不動產者，依前
項之規定處斷。
前二項之未遂犯罰之。